臺灣新北地方法院刑事裁定
110年度金訴字第303號
110年度金訴字第543號
111年度聲字第152號
公  訴  人  臺灣新北地方檢察署檢察官
聲請人  即
選任辯護人  彭彥儒律師（法律扶助律師）
被      告  鄭憲明




上列被告因違反洗錢防制法等案件，聲請人聲請具保停止羈押（
110年度金訴字第303號、110年度金訴字第543號），本院裁定如
下：
    主  文
鄭憲明提出新臺幣參萬元之保證金後，准予停止羈押，並限制住
居在新北市○○區○○路○○○號。
鄭憲明如未能具保，其羈押期間，自民國壹佰壹拾壹年貳月拾伍
日起延長羈押貳月。
    理  由
一、聲請意旨略以：被告鄭憲明業於準備程序時坦承全部犯行，
    其前因未收到開庭通知，故未到庭，並非有意逃亡，且被告
    之母於準備程序時亦有到庭旁聽，可見被告尚有家庭支援，
    其母當可督促其按時到庭，故若命被告提出相當金額之保證
    金，並命其定期前往警察機關報到，當可對其形成約束，應
    足以替代原羈押處分，而可確保本案後續審理程序及執行程
    序之進行，請求准予具保停止羈押等語。
二、按羈押被告，偵查中不得逾2月，審判中不得逾3月，但有繼
    續羈押之必要者，得於期間未滿前，經法院依刑事訴訟法第
    101條或第101條之1之規定訊問被告後，以裁定延長之，刑
    事訴訟法第108條第1項前段定有明文。次按被告及得為其輔
    佐人之人或辯護人，得隨時具保，向法院聲請停止羈押；被
    告經法官訊問後，雖有第101條第1項或第101條之1第1項各
    款所定情形之一而無羈押之必要者，得逕命具保、責付或限
    制住居，同法第110條第1項、第101條之2前段分別定有明文
    。另按許可停止羈押之聲請者，應命提出保證書，並指定相
    當之保證金額；指定之保證金額，如聲請人願繳納或許由第
    三人繳納者，免提出保證書；許可停止羈押之聲請者，得限
    制被告之住居，同法第111條第1項、第3項、第5 項亦各有
    明定。所謂停止羈押，乃指羈押原因仍在，但無羈押之必要
    ，而以具保、責付或限制住居為其替代手段，亦即羈押裁定
    之效力仍然存續，僅其執行予以停止；而對被告所執行之羈
    押，其本質上係屬為保全被告，使刑事訴訟程序得以順利進
    行，或為保全證據，或為擔保嗣後刑之執行程序，而對被告
    所實施剝奪其人身自由之強制處分，是被告有無羈押之必要
    ，自應由法院依有無上述羈押之目的，而為目的性裁量。
三、經查：
　㈠聲請人彭彥儒律師為被告之辯護人，有財團法人法律扶助基
    金會專用委任狀1紙在卷可稽（見本院110年度金訴字第303
    號卷〈下稱金訴字第303號卷〉第465頁），是依刑事訴訟法第
    110條第1項規定，聲請人向本院提出對被告具保停止羈押之
    聲請，於法核無不合，合先敘明。
　㈡被告因違反洗錢防制法等案件，前經本院法官訊問後，認其
    犯刑法第339條之4第1項第2款之三人以上共同詐欺取財罪、
    洗錢防制法第14條第1項之洗錢罪、組織犯罪防制條例第3條
    第1項後段之參與犯罪組織罪之犯罪嫌疑重大，且被告曾有
    因案通緝之紀錄，於本院審理時亦係經通緝到案，有事實足
    認有逃亡之虞，佐以被告自陳無資力具保乙節，非予羈押，
    顯難進行審判程序，而有羈押之原因及必要，爰依刑事訴訟
    法第101條第1項第1款之規定，裁定自民國110年11月15日起
    羈押在案，有本院訊問筆錄及押票在卷可稽（見金訴字第30
    3號卷第357至362頁、第367頁）。
　㈢茲因被告羈押期間即將屆滿，經本院於111年1月11日訊問被
    告，並聽取檢察官、辯護人之意見及審閱相關卷證後，被告
    業已坦承本案犯行，核與證人即告訴人張春福、鄭方宜、林
    菀柔、被害人陳曉慧於警詢時證述之情節大致相符，復據證
    人廖欣宜於警詢時、證人甯大剛於偵查中證述明確，並有被
    告申辦之中國信託商業銀行帳號000000000000號帳戶（下稱
    中信商銀帳戶）開戶基本資料、交易明細表及存摺影本、告
    訴人張春福等人之匯款申請書、通訊軟體LINE對話紀錄及存
    摺影本、内政部警政署反詐騙諮詢專線紀錄表、受理案件證
    明單、受理詐騙帳戶通報警示簡便格式表、金融機構聯防機
    制通報單、新北市政府警察局三重分局搜索扣押筆錄、扣押
    物品目錄表、被告之行動電話通聯紀錄翻拍照片及監視器錄
    影過程翻拍照片、車輛詳細資料報表在卷可稽，亦有被告之
    行動電話、印章及中信商銀帳戶存摺、提款卡扣案可證，足
    認被告涉犯三人以上共同詐欺取財罪、洗錢罪及參與犯罪組
    織罪之犯罪嫌疑重大。又被告曾有因案通緝之紀錄，且於本
    院審理時亦係經通緝到案，故有事實足認有逃亡之虞，而有
    刑事訴訟法第101條第1項第1款所定之羈押原因。
　㈣惟因聲請人聲請具保停止羈押，本院審酌被告上開羈押原因
    雖仍存在，然被告於111年1月11日準備程序時，就本案經檢
    察官起訴及追加起訴之犯罪事實已全部認罪，且陳明其居所
    ，並表明欲提出保證金以尋求具保停止羈押之意願等情事，
    再衡酌被告犯罪情節暨所犯罪名、告訴人遭詐騙金額、檢察
    官、被告及辯護人於本院訊問時所陳述之意見等情狀，復權
    衡國家刑事司法權之有效行使、社會秩序及公共利益、被告
    人身自由之私益及防禦權受限制之程度與比例原則以綜合判
    斷，認被告若提出新臺幣（下同）3萬元之保證金，並限制
    住居在其所陳報之居所即新北市○○區○○路00號（倘被告須長
    時間移居他處，應向本院陳報，經本院決定是否允其變更，
    否則即認有逃亡之虞），應足以對其形成足夠之心理壓力及
    拘束力，而可作為羈押之替代手段，以確保本案後續審理、
    執行程序之進行，無繼續羈押之必要，爰准予被告提出3萬
    元之保證金後，停止羈押，並限制住居在新北市○○區○○路00
    號居所。
　㈤若被告於本次羈押期滿（即111年2月14日）前，仍未提出上
    開保證金供擔保，則前述因具保對被告造成之拘束力即不存
    在，而有繼續羈押之必要，爰併諭知如被告未能具保，則自
    111年2月15日起延長羈押2月。
四、依刑事訴訟法第108條第1項但書、第2項、第5項、第110條
    第1項、第111條第1項、第5項、第121條第1項，裁定如主文
    。
中　　華　　民　　國　　111 　年　　1 　　月　　21　　日
                  刑事第十一庭  審判長法　官  郭峻豪

                                      法  官  劉思吟

                                      法　官  沈  易
上列正本證明與原本無異。
如不服本裁定，應於裁定送達後五日內敘明抗告理由，向本院提
出抗告狀。
                                      書記官  陳映孜
中　　華　　民　　國　　111 　年　　1 　　月　　21　　日